【裁判字號】    99,訴,1116
【裁判日期】    991029
【裁判案由】    清償債務
【裁判全文】
臺灣桃園地方法院民事判決              99年度訴字第1116號
原      告  臺灣中小企業銀行股份有限公司
法定代理人  丁○○
訴訟代理人  丙○○
被      告  甲○○
            乙○○
共      同
訴訟代理人  李後政
被      告  皇禧企業有限公司
法定代理人  乙○○
上列當事人間請求清償債務事件，於民國99年10月8 日言詞辯論
終結，本院判決如下：
    主  文
被告皇禧企業有限公司、乙○○、甲○○，應連帶給付原告新臺
幣柒拾肆萬仟肆佰伍拾捌元，及自民國九十九年三月九日起至
清償日止，按年息百分之七點一九計算之利息，與自民國九十九
年四月九日起至清償日止，其逾期在六個月以內，按上開利率百
分之十，超六個月者，就超過部分按上開利率百分之二十計算違
約金。
被告皇禧企業有限公司、乙○○，應連帶給付原告新臺幣陸萬壹
仟零拾元，及自民國九十九年九月二日起至清償日止，按年
息百分之十七點二四計算之利息，與自民國九十九年十月二日起
至清償日止，按延滯第一個月當月計付新臺幣壹佰元，延滯第二
個月當月計付新臺幣佰元，延滯第三個月（含）以上者每月計
付新臺幣陸佰元之逾期手續費。
本判決第一項訴訟費用由甲○○、皇禧企業有限公司、乙○○連
帶負擔；本判決第二項訴訟費用（除減縮部分外），由被告皇禧
企業有限公司、乙○○連帶負擔。
    事實及理由
壹、程序方面：
一、原告因本件清償債務事件，曾聲請對被告甲○○等人發支付
    命令，惟被告甲○○已於法定期間內對支付命令提出異議，
    核其異議內容係有利益於全體被告，應認被告甲○○異議之
    效力及於全體，合先敘明。
二、按訴狀送達後，原告不得將原訴變更或追加他訴，但擴張或
    減縮應受判決事項之聲明者，則不在此限，民事訴訟法第25
    5 條第1 項第3 款定有明文。本件原告起訴時，就聲明第二
    項原請求：被告皇禧企業有限公司、乙○○應連帶給付原告
    新臺幣（下同）130,364 元，及其中本金129,451 元，自民
    國99年6 月2 日起至清償日止，按年息百分之17.24 計算之
    利息，與自99年7 月2 日起至清償日止，延滯第1 個月，當
    月計付逾期手續費100 元，延滯第2 個月，當月計付逾期手
    續費300 元，延滯第3 個月以上，每月計付逾期手續費600
    元；嗣於本院審理時，減縮其聲明為：被告皇禧企業有限公
    司、乙○○應連帶給付原告61,033元，及自99年9 月2 日起
    至清償日止，按年息百分之17.24 計算之利息，與自99年10
    月2 日起至清償日止，延滯第1 個月，當月計付逾期手續費
    100 元，延滯第2 個月，當月計付逾期手續費300 元，延滯
    第3 個月以上，每月計付逾期手續費600 元；經查，原告上
    開聲明之變更，係屬減縮應受判決事項之聲明，核與上開規
    定相符，應予准許。
三、本件被告經合法送達，無正當理由，未於最後言詞辯論期日
    到場，核無民事訴訟法第386 條所列各款情形，爰依原告聲
    請，由其一造辯論而為判決。
貳、實體方面：
一、原告起訴主張：
    (一)被告皇禧企業有限公司於98年5 月8 日邀被告乙○○、甲
      ○○為連帶保證人，向原告借款100 萬元，並訂立借據、
      授信約定書為憑，約定借款期間為98年5 月8 日起至101
      年5 月8 日止，自借款日起，依年金法按月攤還本息，並
      約定按原告當時之基準利率加年利率百分之4.94計付利息
      【本件原告得請求全部借款時之基準利率為百分之2.25，
      加計百分之4.94後，原告得請求之利率為百分之7.19】，
      倘逾期在6 個月以內者，按上開利率之百分之10，超過6
      個月者，就超過部分，按上開利率百分之20計算違約金；
      若不依約清償本金時，依兩造訂立之授信約定書第15條第
      1 款之約定，本件借款視為全部到期。惟被告皇禧企業有
      限公司僅繳納本金、利息至99年3 月8 日，即未再依約繳
      納，屢經原告催討，迄未受償，依上開約定，該債務已視
      同全部到期，尚欠原告如主文第1 項所示之本金、利息及
      違約金，而被告甲○○、乙○○為被告皇禧企業有限公司
      之連帶保證人，原告自得依民法消費借貸及連帶保證之法
      律關係，請求被告甲○○、皇禧企業有限公司、乙○○，
      連帶給付如主文第1 項所示之本金、利息、違約金。
    (二)被告皇禧企業有限公司於98年5 月間，邀被告乙○○為連
      帶保證人，向原告申請辦理商務信用卡（持卡人為被告乙
      ○○）並啟用之，與原告立有申請書及信用卡保證書暨約
      定條款，被告同意依聲請人寄送之信用卡消費對帳單所指
      定之日期及方式繳付帳款予原告，循環信用利息之計算自
      結帳日之次日起，至結清日止按年息百分之17.24 計付，
      逾期手續費即違約金，延滯第1 個月，當月計付逾期手續
      費100 元；延滯第2 個月，當月計付逾期手續費300 元；
      延滯第3 個月以上，每月計付逾期手續費600 元。而被告
      皇禧企業有限公司迄至本件言詞辯論終結之日止，尚有消
      費款本金61,033元未依約繳納完畢，屢經催討，仍未清償
      ，依兩造約定條款之約定，已喪失期限利益，應一次全數
      清償，爰依消費借貸及連帶保證之法律關係，提起本件訴
      訟，請求被告皇禧企業有限公司、乙○○，連帶給付如主
      文第2 項所示之本金、利息、逾期手續費。
    (三)綜上，爰依消費借貸及連帶保證之法律關係，提起本件訴
      訟，並聲明如主文第1 項、第2 項所示。
二、被告皇禧企業有限公司未於言詞辯論期日到場，亦未提出書
    狀作何聲明或陳述；另被告甲○○、乙○○未於最後言詞辯
    論期日到場，惟據其前於本院審理時到庭陳述意旨略以：原
    告所主張金額是均由被告乙○○借貸，並由被告甲○○擔任
    連帶保證人，借款人遲延繳款後，曾與原告協商，並就被告
    甲○○擔任連帶保證人之借據借款清償2 期金額，是原告就
    此部分請求之金額，應扣除其清償之金額等語，並聲明：原
    告之訴駁回。
三、本院之判斷：
    (一)經查，原告主張之上開事實，業據其提出與其所述相符之
      借據、放款帳戶往來明細、信用卡消費帳欠查詢單、基準
      利率表、授信約定書、商務卡申請書、信用卡保證書暨約
      定條款為證（見本院99年度司促字第16023 號支付命令卷
      第6 頁至第13頁、本院卷第29頁），而被告皇禧企業有限
      公司已於相當時期受合法之通知，於言詞辯論期日不到場
      ，亦未提出準備書狀爭執；另被告甲○○、乙○○雖以前
      揭情詞置辯，惟原告主張：被告雖曾清償2 期欠款，惟經
      其與被告乙○○洽談後，將之清償被告所積欠之信用卡借
      款（即聲明第2 項），是其減縮聲明第2 項之請求等語，
      而被告對於其清償借款部分之金額究係為何，未舉證以實
      其說，是被告此部分之辯解，無足可採，是原告此部分之
      主張，堪信為真實。
    (二)從而，原告依消費借貸及連帶保證契約，提起本件訴訟，
      請求被告連帶給付如主文第1 項、第2 項所示之金額，為
      有理由，應予准許。
據上論結，本件原告之訴為有理由，依民事訴訟法第385 條第1
項前段、第78條、第83條第1 項前段、第85條第2 項，判決如主
文。
中    華    民    國    99    年    10    月    29    日
                  民事第三庭    法  官  陳心婷
以上正本係照原本作成
如對本判決上訴，須於判決送達後20日內向本院提出上訴狀。如
委任律師提起上訴者，應一併繳納上訴審裁判費。
中    華    民    國    99    年    10    月    29    日
                                書記官  林君燕

司法院資訊處製作；財團法人民間司法改革基金會備份。
